臺灣臺北地方法院刑事判決　　　　　　　93年度易字第1643號
公　訴　人　臺灣臺北地方法院檢察署檢察官
被　　　告　甲○○
上列被告因竊盜案件，經檢察官提起公訴（93年度偵字第18878
號），被告於本院準備程序進行中，就被訴事實為有罪之陳述，
經本院院告知簡式審判程序意旨，並聽取公訴人及被告之意見後
，本院合議庭裁定由受命法官獨任依簡式審判程序審理，判決如
下：
    主  文
甲○○踰越其他安全設備，於夜間侵入住宅竊盜，處有期徒刑捌
月。
    事  實
一、甲○○前因竊盜案件，經本院以86年度易字第5263號判處有
    期徒刑3 年2 月，應於刑之執行前令入勞動場所強制工作3
    年，嗣經台灣高等法院以87年度上易字第1974號撤銷改判有
    期徒刑2 年6 月，應於刑之執行前令入勞動場所強制工作3
    年確定，復因竊盜案件，經本院以88年度易字第2319號判處
    有期徒刑10月確定，上開二罪接續執行，甲○○於刑之執行
    前即於民國88年1 月21日解送勞動場所執行強制工作1 年6
    月後，經台灣高等法院以90年度聲字第1821號裁定免予繼續
    執行，嗣於90年5 月29日入監執行，並於92年11月12日縮短
    刑期假釋付保護管束（假釋期滿日期為93年8 月9 日，不構
    成累犯）。詎甲○○在假釋期間內仍不知悔改，竟意圖為自
    己不法之所有，於93年4 月27日凌晨3 時許，趁台北市大安
    區○○○路○ 段111 巷3 弄11號2 樓住處後陽台鐵窗未上鎖
    之機會，推開並踰越屬於安全設備之鐵窗後，潛入屋內，見
    屋主林曾秀妤熟睡之際，徒手竊取置放於臥室床邊皮包內之
    現金新台幣（下同）6000元得手後，因林曾秀妤發覺有異聲
    ，乃起身觀看而發現甲○○，甲○○見狀旋即逃逸，嗣經林
    曾秀妤之子報警循線查獲，始查悉上情，惟竊得款項已花用
    殆盡。
二、案經林曾秀妤訴由台北市政府警察局大安分局報請台灣台北
    地方法院檢察署檢察官偵查起訴。
    理  由
壹、程序方面：
    按本件被告甲○○所犯係死刑、無期徒刑、最輕本刑為三年
    以上有期徒刑以外之罪，其於準備程序就前揭被訴事實為有
    罪之陳述，經受命法官告知簡式審判程序之旨，並聽取其與
    公訴人之意見後，本院認無不得或不宜改依簡式審判程序進
    行之處，爰依刑事訴訟法第二百七十三條之一第一項、第二
    百八十四條之一，裁定本件由受命法官獨任進行簡式審判程
    序，合先敘明。
貳、實體方面：
一、右開時、地之犯罪事實，業據被告於警詢、偵查及本院審理
    中均坦承不諱，核與告訴人林曾秀妤之指訴相符（見偵查卷
    第5 頁），又現場採集之指紋，經送請內政部警政署刑事警
    察局比對之結果，確與被告所留存指紋卡之左環指指紋相符
    ，此有該局93年5 月28日刑紋字第0930097382號鑑驗書1 份
    （鑑偵查卷第7 頁）附卷可稽，是依前述補強證據，足資擔
    保被告於本院審理時所為前開任意性自白具有相當程度之真
    實性，而得使本院確信被告前述自白與事實相符。揆諸刑事
    訴訟法第156 條第1 項「被告之自白，非出於強暴、脅迫、
    利誘、詐欺、違法羈押或其他不正之方法，且與事實相符者
    ，得為證據」及第2 項「被告之自白，不得作為有罪判決之
    唯一證據，仍應調查其他必要之證據，以察其是否與事實相
    符」規定，本院自得採為論科之依據。從而，本件事證明確
    ，被告之犯行堪以認定，應予依法論科。
二、按刑法第321 條第1 項第2 款所謂毀越門扇牆垣，係指毀損
    或超越及踰越門扇牆垣而言，與啟門入室者有別；又所謂其
    他安全設備，係指門扇牆垣以外之防閑設備而言，而鐵窗為
    具有防閑作用，非其家由此進出之門，自屬該條款所定之其
    他安全設備（最高法院52年度台上字第711 號裁判、45年台
    上字第1443號判例意旨參照）。是核被告所為，係犯刑法第
    321 條第1 項第1 款、第2 款之踰越其他安全設備，於夜間
    侵入住宅竊盜罪。爰審酌被告有強盜及多次竊盜前科，素行
    不良，前因竊盜案件，經台灣高等法院以87年度上易字第19
    74號判處有期徒刑2 年6 月，應於刑之執行前令入勞動場所
    強制工作3 年確定，復因竊盜案件，經本院以88年度易字第
    2319號判處有期徒刑10月確定，上開二罪接續執行，於90年
    5月29日入監執行，並於92年11月12日假釋付保護管束（假
    釋期滿日期為93年8 月9 日，不構成累犯），有台灣高等法
    院被告全國前案紀錄表及台灣台北地方法院檢察署刑案資料
    查註紀錄表各1 份為憑，詎其在假釋期間內仍不知悔改，再
    度罹犯竊盜刑章，顯見其自制力不佳，且正值青壯，本應力
    求進取，卻徒思不勞而獲，見他人住處鐵窗未上鎖，竟萌生
    貪念於夜間潛入屋內竊取財物，敗壞社會治安甚鉅，對告訴
    人之人身安全亦潛藏危險，實不足取；惟考量其事後坦承犯
    行，態度良好，深具悔意，且已賠償告訴人損失6000元，並
    取得告訴人之諒解，有和解書1 紙在卷可佐等一切情狀，量
    處如主文所示之刑，以資懲儆。
據上論斷，應依刑事訴訟法第299 條第1 項前段、第273 條之1
第1 項，刑法第321 條第1 款、第2 款，判決如主文。
本案經檢察官張智堯到庭執行職務。
中　　華　　民　　國　　94　　年　　1 　　月　　13　　日
　　　　　　　　　    刑事第十三庭  法　官  鍾素鳳
以上正本證明與原本無異。
如不服本判決，應於判決送達後10日內向本院提出上訴狀（應抄
附繕本）。告訴人或被害人如對於本判決不服者，應具備理由請
求檢察官上訴，其上訴期間之計算係以檢察官收受判決正本之日
期為準。
　　　　　　　　　　　　　　　　書記官　朱良燦
中　　華　　民　　國　　94　　年　　1 　　月　　13　　日
附錄本判決論罪之法條：
    犯竊盜罪而有左列情形之一者，處六月以上、五年以下有期徒刑：
    一  於夜間侵入住宅或有人居住之建築物、船艦或隱匿其內而犯之者。
    二  毀越門扇、牆垣或其他安全設備而犯之者。
    三  攜帶兇器而犯之者。
    四  結夥三人以上而犯之者。
    五  乘火災、水災或其他災害之際而犯之者。
    六  在車站或埠頭而犯之者。
    前項之未遂犯罰之。
